【裁判字號】    98,易,3109
【裁判日期】    981012
【裁判案由】    傷害等
【裁判全文】
臺灣臺中地方法院刑事判決              98年度易字第3109號
公  訴  人  台灣台中地方法院檢察署檢察官
被      告  甲○○
上列被告因傷害等案件，經檢察官提起公訴（98年度偵字第2042
7號），本院判決如下：
    主    文
甲○○以強暴妨害人行使權利，處拘役參拾日，如易科罰金，以
新台幣壹仟元折算壹日；又傷害人之身體，處拘役伍拾日，如易
科罰金，以新台幣壹仟元折算壹日；應執行拘役柒拾日，如易科
罰金，以新台幣壹仟元折算壹日。
    犯罪事實
一、甲○○係台中縣沙鹿鎮○○路55巷富宇凱悅大樓第二期管理
    委員會主任委員，而丁○○為該大樓第三期住戶。甲○○於
    民國98年2月4日凌晨4時19分許，見丁○○與富宇凱悅大樓
    第三期管理委員會所僱用之管理員丙○在該大樓二、三期共
    用之管理室內聊天，且自行飲用藥酒，認影響社區安寧，要
    求丁○○離去，為丁○○拒絕，竟因而心生不滿，先基於妨
    害人行使權利之犯意，以雙手推拉之強暴方式，將丁○○強
    行推拉至該管理室外，妨害丁○○停留在該管理室活動之權
    利；其間並以右手揮打丁○○左臉頰一下（未成傷），在該
    不特定人得共聞共見之管理室內，以強暴公然侮辱丁○○。
    嗣甲○○將丁○○推拉至該管理室外，另基於普通傷害之犯
    意，以腳踹丁○○背部一下，使丁○○受有第三腰椎壓迫性
    骨折之傷害。
二、案經丁○○訴由台灣台中地方法院檢察署檢察官偵查起訴。
    理    由
一、按被告以外之人於偵查中向檢察官所為之陳述，除顯有不可
    信之情況者外，得為證據，刑事訴訟法第159條之1第2項定
    有明文。本案證人即告訴人丁○○、證人丙○於偵查中之具
    結證述，查檢察官就偵查訊問之實施，並無任何違反相關規
    定之瑕疵，亦無證據證明各該證人於偵查中所述有何遭受強
    暴、脅迫、詐欺、利誘等外力干擾之情形，或影響其心理狀
    況致妨礙其自由陳述等顯不可信之情況，被告甲○○在本院
    審理時復未就此部分有所主張，依照前揭說明，均應認有證
    據能力。
二、訊諸被告甲○○否認傷害等犯行，辯稱係因有住戶於當日凌
    晨4點多，打電話向伊表示管理室有人喝酒，伊至管理室看
    見丁○○拿藥酒與丙○對喝，伊請丁○○離開，丁○○即離
    開，伊因怕丁○○跌倒，扶著丁○○，推擠之間手可能碰到
    丁○○臉部，並沒有踹丁○○背部云云。惟查上揭犯罪事實
    ，業據證人即告訴人丁○○於偵查及本院審理時指訴綦詳，
    核與證人丙○於偵查及本院審理時證述之情節相符，並有富
    宇凱悅大樓管理室監視器光碟及光田綜合醫院診斷證明書、
    門診收據影本附卷可稽，被告以右手揮打告訴人丁○○左臉
    頰一下，雖未成傷，客觀上已足以貶損告訴人丁○○在社會
    上之評價。參以被告於偵查供陳當時其有推丁○○二、三次
    ，並揮一拳，叫丁○○離開等語；且證人即告訴人丁○○提
    出之診斷證明書所載其受傷情形，與證人即告訴人丁○○、
    證人丙○於偵查及本院審理時供述被告以腳踹證人即告訴人
    丁○○背部一下之過程吻合等情，益徵證人即告訴人丁○○
    之指訴屬實，被告所辯無非飾卸之詞，不足採信。本件事證
    明確，被告上揭犯行均堪認定。
三、核被告所為，係犯刑法277條第1項之傷害罪、第304條第1項
    之強制罪、第309條第2項之加重公然侮辱罪。被告以一強行
    推拉及揮打臉頰之行為，妨害告訴人丁○○停留在管理室活
    動之權利，並足以貶損告訴人丁○○在社會上之評價，觸犯
    強制及加重公然侮辱二罪名，為想像競合犯，應從一重之強
    制罪處斷。而所犯強制罪、傷害罪間，犯意各別，行為互殊
    ，應予分論併科。爰審酌被告係凱悅大樓第二期管理委員會
    主任委員，因告訴人丁○○在管理室與管理員丙○聊天，且
    自行飲用藥酒，即強行將告訴人丁○○推拉至管理室外，並
    以右手揮打告訴人丁○○左臉頰及以腳踹告訴人丁○○腰部
    ，行為可議，損害告訴人丁○○權益，告訴人丁○○受有第
    三腰椎壓迫骨折之傷害，被告事後未與告訴人丁○○達成和
    解，賠償損害等一切情狀，處以如主文所示之刑，並定其應
    執行之刑及諭知易科罰金之折算標準。
據上論斷，應依刑事訴訟法第299條第1項前段，刑法第277條第1
項、第304條第1項、第309條第2項、第55條、第41條第1項前段
、第51條第6款，刑法施行法第1條之1第1項、第2項前段，判決
如主文。
本案經檢察官乙○○到庭執行職務。
中    華    民    國    98    年    10    月    12    日
                  刑事第二庭    法  官  鍾堯航
以上正本證明與原本無異。
如不服本判決應於收受判決後10日內向本院提出上訴書狀，並應
敘述具體理由；其未敘述上訴理由者，應於上訴期間屆滿後20日
內向本院補提理由書（均須按他造當事人之人數附繕本）「切勿
逕送上級法院」。
                                書記官  吳淑願
中    華    民    國    98    年    10    月    12    日
附錄本案論罪科刑法條全文
刑法第277條第1項：
傷害人之身體或健康者，處三年以下有期徒刑、拘役或一千
元以下罰金。
刑法第304條第1項：
以強暴、脅迫使人行無義務之事或妨害人行使權利者，處三年以
下有期徒刑、拘役或三百元以下罰金。
刑法第309條第2項：
以強暴犯前項之罪者，處一年以下有期徒刑、拘役或五百元以下
罰金。


司法院資訊處製作；財團法人民間司法改革基金會備份。
